【裁判字號】    99,訴,54
【裁判日期】    990226
【裁判案由】    違反毒品危害防制條例
【裁判全文】
臺灣臺南地方法院刑事判決                99年度訴字第54號
公  訴  人  臺灣臺南地方法院檢察署檢察官
被      告  乙○○
上列被告因違反毒品危害防制條例案件，經檢察官為緩起訴處分
（96年度毒偵字第2291號、97年度營毒偵字第560號、98年度毒
偵字第944號、98年度偵字第10142號），因被告於緩起訴期間內
，有故意更犯有期徒刑以上刑之罪，經檢察官撤銷緩起訴處分（
98年度撤緩字第289號、第290號、第291號），復由檢察官提起
公訴（98年度撤緩毒偵字第168號、第171號、第172號），被告
於準備程序進行中，就被訴事實為有罪之陳述，經本院告知簡式
審判程序意旨，並聽取公訴人及被告之意見後，本院合議庭裁定
由受命法官獨任依簡式審判程序審理，判決如下：
    主  文
乙○○施用第一級毒品，累犯，處有期徒刑捌月，扣案之第一級
毒品海洛因壹小包（檢驗前淨重零點零肆伍公克，檢驗後淨重零
點零壹貳公克）沒收銷燬之，扣案之上開海洛因外包裝壹個沒收
；又施用第一級毒品，累犯，處有期徒刑捌月；又施用第一級毒
品，累犯，處有期徒刑捌月；又持有第一級毒品，累犯，處有期
徒刑伍月，扣案之第一級毒品海洛因壹小包（檢驗前淨重零點壹
零肆公克，檢驗後淨重零點零玖參公克）沒收銷燬之，扣案之上
開海洛因外包裝壹個沒收。應執行有期徒刑壹年拾壹月，扣案之
第一級毒品海洛因貳小包（檢驗前淨重各零點零肆伍公克、零點
壹零肆公克，檢驗後淨重各零點零壹貳公克、零點零玖參公克）
沒收銷燬之，扣案之上開海洛因外包裝各壹個均沒收。
   犯罪事實及證據名稱
一、乙○○前因施用毒品案件，經本院以89年度毒聲字第3699號
    裁定送觀察、勒戒後，認有繼續施用毒品之傾向，由本院以
    90年度毒聲字第1788號裁定施以強制戒治，又經本院以91年
    度毒聲字第230號裁定停止戒治，所餘戒治期間付保護管束
    ，嗣因保護管束期滿後，未經撤銷，以執行強制戒治完畢論
    ，由臺灣臺南地方法院檢察署檢察官於91年9月17日，以91
    年度戒毒偵字第328號為不起訴處分確定。復因施用第一級
    毒品案件，經本院以94年度訴字第1072號判處有期徒刑8月
    確定，甫於95年12月26日縮刑執行完畢；再因94年間所犯之
    施用毒品案件，經本院以94年度訴字第1385號判處有期徒刑
    1年6月確定，復因竊盜案件，經本院以94年度簡字第2222號
    判處有期徒刑5月確定，上開有期徒刑1年6月、5月由本院以
    96年度聲減字第411號減刑暨裁定應執行刑有期徒刑11月確
    定，並於96年7月16日縮刑執行完畢出監。(一)詎乙○○不知
    惕勵，明知海洛因係毒品危害防制條例規定之第一級毒品，
    不得施用，竟基於施用海洛因之犯意，於96年8月1日某時，
    在其位於臺南縣仁德鄉中生村中洲235號住處，施用海洛因1
    次。嗣員警於96年8月3日上午10時許，持搜索票至臺南市○
    ○路○段194號4樓之10搜索時，扣得乙○○正欲持以施用之
    海洛因1小包（檢驗前淨重0.045公克，檢驗後淨重0.012公
    克）及其所有供施用毒品所用之上開海洛因外包裝1個，警
    方並於96年8月3日上午12時10分許，得其同意採集尿液送驗
    ，結果呈嗎啡陽性反應，而知上情。(二)又另基於施用海洛因
    之犯意，於97年6月26日某時，在其上開住處，施用海洛因1
    次。嗣員警於97年6月27日下午3時許，在臺南市○○○路○
    段119號前，發覺乙○○形跡可疑，上前盤查帶回，並於97
    年6月27日下午5時許，得其同意採集尿液送驗，結果呈嗎啡
    陽性反應，查知上情。(三)再另基於施用海洛因之犯意，於98
    年3月25日傍晚，在其上開住處，施用海洛因1次。嗣於98年
    3月26日上午10時許，經臺灣臺南地方法院檢察署觀護人通
    知其到署採尿送驗，結果呈嗎啡、可待因陽性反應而查獲上
    情。(四)復另基於持有海洛因之犯意，於98年5月21日下午2時
    許，在臺南市○○路長榮中學附近，向綽號「阿明」之不詳
    姓名成年男子，以新臺幣1千元之代價，購買海洛因，而持
    有海洛因1小包（檢驗前淨重0.104公克，檢驗後淨重0.093
    公克）及其所有供持有毒品所用之上開海洛因外包裝1個。
    嗣員警於98年5月21日下午2時28分許，在臺南市○○路○段
    330號前，因乙○○闖越紅燈，予以攔查，乙○○即在檢警
    機關尚未發覺上開持有毒品行為之前，主動向臺南市警察局
    第六分局員警自首該持有毒品行為，並自行交出上開海洛因
    1包及該海洛因外包裝1個，進而接受裁判。(五)案經臺灣臺南
    地方法院檢察署觀護人簽分、臺南市警察局第一分局、第六
    分局報告臺灣臺南地方法院檢察署檢察官偵查起訴。
二、證據名稱：被告乙○○於警詢時、偵審中之自白、詮昕科技
    股份有限公司96年8月17日報告編號00000000號、97年7月15
    日報告編號00000000號濫用藥物尿液檢驗報告各1紙、高雄
    市立凱旋醫院96年8月14日高市凱醫驗字第4737號、98年6月
    16日高市凱醫驗字第10317號濫用藥物成品檢驗鑑定書各1紙
    、臺灣檢驗科技股份有限公司98年4月9日報告編號KＺ000000
    000000號濫用藥物尿液檢驗報告1紙、送驗尿液及年籍對照
    表2紙、臺灣臺南地方法院檢察署受保護管束人（被告）尿
    液檢體監管紀錄表（第三聯）、扣押物品清單2紙、毒品初
    步檢驗報告各2紙、相片2張、臺灣高等法院被告前案紀錄表
    、臺灣臺南地方法院檢察署刑案資料查註紀錄表、扣案之上
    開海洛因2小包及該等外包裝2個。
三、核被告乙○○所為，係犯毒品危害防制條例第10條第1項之
    施用第1級毒品罪及同法第11條第1項之持有第1級毒品罪。
    被告因上開各次施用而持有第一級毒品之低度行為，為上開
    各次施用第一級毒品之高度行為所吸收，均不另論罪。又被
    告有如上之犯罪科刑執行情形，有臺灣高等法院被告前案紀
    錄表1份在卷可參，其於有期徒刑執行完畢後，5年內故意再
    犯有期徒刑以上之本件各罪，均為累犯，各依刑法第47條第
    1 項規定加重其刑。另被告在檢警機關尚未發覺其所犯上開
    於98年5月21日之持有海洛因行為前，即主動向臺南市警察
    局第六分局員警自首該持有第1級毒品行為，並自行交出上
    開海洛因1包（檢驗前淨重0.104公克，檢驗後淨重0.093公
    克）及該海洛因外包裝1個，進而接受裁判等情，有被告於9
    8年5月21日下午4時16分起之警詢供述在卷可憑（見臺南市
    警察局第六分局98年5月21日南市警六刑偵字第09800000404
    號卷第1至3頁），故告所犯上開持有海洛因罪，爰依刑法第
    62條前段規定減輕其刑，並先加後減之。另扣案之上開海洛
    因2小包，係第一級毒品，爰依毒品危害防制條例第18條第1
    項前段之規定，均宣告沒收銷燬之；扣案之上開毒品之外包
    裝2個，係被告所有，用以包裹第一級毒品，防其裸露、逸
    出、潮濕，便於施用毒品之用，應依刑法第38條第1項第2款
    、第3款規定，均宣告沒收（最高法院92年度臺上字第4587
    號裁判要旨參照）。
四、據上論斷，依刑事訴訟法第284條之1、第273條之1第1項、
    第299條第1項前段、第310條之2、第454條，毒品危害防制
    條例第10條第1項、第11條第1項、第18條第1項前段，刑法
    第11條前段、第47條第1項、第62條前段、第51條第5款、第
    38條第1項第2款，判決如主文。又本判決係依刑事訴訟法第
    310條之2及第454條所製作之簡化判決，依法僅需記載犯罪
    事實、證據名稱及應適用之法條，並得以簡略方式為之，附
    此敘明。
本案經檢察官甲○○到庭執行職務。
中    華    民    國    99    年    2     月    26    日
                  刑事第十庭  法  官  盧鳳田
以上正本證明與原本無異。
如不服本判決應於收受本判決後10日內向本院提出上訴書狀，並
應敘述具體理由。其未敘述上訴理由者，應於上訴期間屆滿後20
日內向本院補提理由書狀（均須按他造當事人之人數附繕本）「
切勿逕送上級法院」。
                              書記官  黃憶筑
中    華    民    國    99    年    2     月    26    日
附錄本案論罪科刑法條：
毒品危害防制條例第10條第1項：
施用第1級毒品者，處 6 月以上 5 年以下有期徒刑。
毒品危害防制條例第11條第1項：
持有第1級毒品者，處3年以下有期徒刑、拘役或新臺幣5萬元以
下罰金。

司法院資訊處製作；財團法人民間司法改革基金會備份。
